【裁判字號】    88,上易,5455
【裁判日期】    890221
【裁判案由】    妨害自由
【裁判全文】
臺灣高等法院刑事判決                          八十八年度上易字第五四五五號
    上  訴  人
    即  被  告  甲○○
右上訴人因被告妨害自由案件，不服臺灣板橋地方法院八十八年度易字第三三八九號
，中華民國八十八年十月一日第一審判決（起訴案號：臺灣板橋地方法院檢察署八十
八年度偵字第一八三００號）提起上訴，本院判決如左：
    主      文
上訴駁回。
    事      實
一、甲○○曾有多次竊盜前科，其於八十五年間分別因竊盜案件，經法院判決有期徒
    刑一年二月及一年確定，嗣經定執行刑二年，並於八十八年六月十五日執行完畢
    （原審吳為八十七年九月二十一日執行完畢應予更正），仍不知悛改，於八十八
    年七月三十日下午三時三十分許，未經許可，無故侵入吳恆玉位於臺北縣永和市
    ○○路四四巷一號二樓之屋內，隨經林恆玉發覺，而協同其友人於同棟大樓頂樓
    查獲報警處理，始循線偵悉上情。
二、案經吳恆玉訴由台北縣警察局永和分局報請台灣板橋地方法院檢察署檢察官偵查
    起訴。
    理      由
一、訊據上訴人即被告甲○○雖坦承於上址頂樓為告訴人吳恆玉及其男友查獲之事實
    ，惟矢口否認有何侵入住宅之犯行，辯稱：伊原本即認識告訴人，並曾至告訴人
    家中打麻將，案發當天係因路過該處內急想上廁所，適見該棟大樓大門敞開，而
    前往該大樓頂樓上廁所，且伊係於下樓時遇告訴人，伊並未進入告訴人住處內云
    云。經查：
  (一)右揭事實，業據告訴人吳恆玉於警訊及偵審中均指述其當日在其房內發現有人打
    開家中大門，嗣其擬拉開房門查看，感覺位於門之另一方有人將門把拉住，其即
    用力將門打開，適見被告迅速逃走，其乃請其友人一同先到大樓樓下尋找未獲，
    待其等再前往頂樓尋找時，即見被告，其確定侵入其家中之人即為被告無訛等情
    綦詳，被告確在上開告訴人住處公寓之頂樓為告訴人查獲一節，復經被告自承，
    顯見告訴人所言非虛。
  (二)被告雖辯稱其本即認識告訴人，並至告訴人家中打麻將云云，惟經本院命被告繪
    製告訴人家中格局，被告所繪之房屋內格局，與本院實地勘驗之結果不合，此有
    被告所繪之房屋格局與本院之勘驗筆錄在卷可稽，故被告所言曾至告訴人家中打
    麻將一節，難於採信，況告訴人亦否認認識被告，且被告如認識告訴人，而案發
    之時又因急於小便，則被告大可向告訴人借用廁所，被告竟不思此而至公寓頂樓
    小便，顯然違背常情，是被告所辯無可採信。綜上，本件事證已臻明確，被告犯
    行堪以認定。
二、核被告所為係犯刑法第三百零六條第一項之無故侵入他人住宅罪。次查，被告曾
    有多次竊盜前科，其於八十五年間分別因竊盜案件，經法院判決有期徒刑一年二
    月及一年確定，嗣經定執行刑二年，並於八十八年六月十五日執行完畢（原審吳
    為八十七年九月二十一日執行完畢應予更正），此有台灣高等法院檢察署刑案紀
    錄簡覆表各一份在卷足參，茲於五年以內再犯有期徒刑以上之本罪，為累犯，應
    依法加重其刑。原審本同上見解，適用刑法第三百零六條第一項、第四十一條、
    第四十七條、罰金罰鍰提高標準條例第一條前段、第二條之規定，並審酌被告之
    素行不佳，與其犯罪之動機、目的、手段、所生危害及犯罪後態度非佳否認犯行
    等一切情狀，量處有期徒刑四月，並諭知易科罰金之折算標準，其認事用法及量
    刑均無不合，被告上訴否認犯罪為無可採，應駁回其上訴。
據上論斷，應依刑事訴訟法第三百六十八條，判決如主文。
本案經檢察官郭弘佑到庭執行職務。
中    華    民    國    八十九    年        二      月      二十一     日
                            臺灣高等法院刑事第十三庭
                                審判長法  官  常  尚  信
                                      法  官  盧  彥  如
                                      法  官  周  占  春
右正本證明與原本無異。
不得上訴。
                                      書記官  蕭  麗  珍
中    華    民    國    八十九    年        二      月      二十三      日


司法院資訊處製作；財團法人民間司法改革基金會備份。
